---
title: 'Relatório de Conjuntura Macroeconômica'
subtitle: ''
date: "`r format(Sys.Date(), '%d-%m-%Y')`"
output:
  rmdformats::readthedown:
    highlight: kate
params:
  responsavel: ''
  instituicao_do_responsavel: ''
---

```{css, echo = F}
#sidebar h2 {
    z-index: 200;
    background-color: #143e5e;
    text-align: center;
    padding: 0.809em;
    display: block;
    color: #fcfcfc;
    font-size: 100%;
    margin-top: 0px;
    margin-bottom: 0.809em;
}
#sidebar {
    position: fixed;
    top: 0;
    overflow: hidden;
    display: flex;
    flex-direction: column;
    height: 100%;
    background: #00253d;
    z-index: 200;
    font-size: 16px;
}
#postamble {
    color: #fcfcfc;
    background: #143e5e;
    border-top: solid 10px #00253d;
    font-family: "Lato","proxima-nova","Helvetica Neue",Arial,sans-serif;
    font-size: 90%;
    z-index: 400;
    padding: 12px;
}
#sidebar a:hover {
    background-color: #143e5e;
    cursor: pointer;
}
h1, h2, h3, h4, h5, h6, legend {
    font-family: "Roboto Slab","ff-tisa-web-pro","Georgia",Arial,sans-serif;
    font-weight: 700;
    color: #143e5e;
}
h1.title, h1.title p {
  
  color: #fcfcfc;
  font-size: 1%;
}


a:hover, #main .nav-pills > li.active > a:focus {
  color: #FFFFFF !important;
  background-color: #00253D;
}

#main .nav-pills > li > a {
  background-color: #EEEEEE;
  background-image: none;
  background-position: 0 0;
  color: #00253D;
}

#main .nav-pills > li.active > a, #main .nav-pills > li.active > a:hover, #main .nav-pills > li.active > a:focus {
  color: #FFFFFF !important;
  background-color: #00253D;
}

#main .nav-pills > li > a:hover {
  color: #FFFFFF !important;
  background-color: #00253D;
}
```

```{r in, echo=FALSE, width = '75%'}
knitr::include_graphics(
'https://github.com/Valerio-Victor/app_oebdata_dev/raw/master/capa_inflacao.png'
)
```

# INTRODUÇÃO

<div style="text-align: justify">

Este relatório foi orgnizado a partir da aplicação web **OEB-Data** e, 
neste sentido, todos os dados foram compilados e reportados pela **Ordem dos 
Economistas do Brasil (OEB)**. Contudo, o conteúdo da análise é de inteira 
responsabilidade de **`r params$responsavel`** 
(**`r params$instituicao_do_responsavel`**).

```{r dados,include=FALSE, message=FALSE, warning=FALSE}
url <-  ''

temp <-  tempfile()

download.file(url, destfile = temp)

resultado <- readRDS(temp)
```

# TÓPICO 1

## Subtópico 1 {.tabset .tabset-fade .tabset-pills}

### gráfico 1.1

### gráfico 1.2



